臺灣高等法院交通事件裁定　　　　　　　　　　　　九十一年度交抗字第九九七號
　　抗　告　人
　　即受處分人　甲○○　男　四.
右列抗告人因違反道路交通管理處罰條例案件，不服臺灣士林地方法院中華民國九十
一年十月四日所為裁定（九十一年度交聲字第一０六六號、第一０六七號、第一０六
八號、第一０六九號、第一０七０號、第一０七一號、第一０七二號），提起抗告，
本院裁定如左：
    主  文
原裁定均撤銷，發回臺灣士林地方法院。
    理  由
一、原裁定以：聲明異議意旨略以：(一)民國九十年九月間該車被攔檢並查扣牌照，罰
    單號碼000000000號：違反不依期限參加定期檢驗，請查明被攔檢人並
    處罰之；(二)九十年三月該車遭拖吊，罰單號碼：Ａ三Ｋ０００二一五號：違反黃
    線停車請查明領車人並處罰之；(三)就原告發未送達本人之案件請求依低額裁罰等
    語。經查：(一)車號ＥＤ─八０四二號自用小客車並無受處分人所稱九十年九月被
    攔檢並查扣牌照之案件，而罰單號碼000000000號，係該車於八十八年
    一月四日因不依限期參加定期檢驗而遭臺北市監理處逕行舉發，有該舉發違反道
    路交通管理事件通知單影本一紙附卷可稽，故並無被攔檢人，受處分人之異議容
    有誤會。按汽車不依限期參加定期檢驗或臨時檢驗者，處汽車所有人新臺幣九百
    元以上一千八百元以下罰鍰。受處分人雖辯稱車號ＥＤ─八０四二號自用小客車
    已於八十五年間出售等語。惟其亦自承並未過戶完成，有最新車籍查詢表一紙附
    卷可參，故其仍為該自用小客車所有人。原處分機關依上開法條予以裁罰，並無
    不當。(二)另九十年三月二十六日遭拖吊舉發案件（罰單號碼：Ａ三Ｋ０００二一
    五號），查領車人為莊蕙合，業已繳清罰鍰，有違規車輛拖吊資料明細表影本一
    紙附卷可佐。而原處分機關對此部分為違規行為並未裁罰，受處分人之異議顯有
    誤會。(三)原處分機關於九十一年七月三十日以北市裁四字第０九一四０六０七０
    ００號書函寄送電腦違規查詢報表，並以寄存方式送達，有該函及送達證書影本
    各一紙在卷可稽，故原處分機關已就舉發事實合法通知受處分人，受處分人自得
    依該函所示於收到該書函十五日內依法定最低額繳清罰鍰。惟受處分人不服遭舉
    發事實，而向原處分機關陳述意見，原處分機關斟酌違規情節，分別裁處如附表
    所示之罰鍰，並無不當。本件異議為無理由，應予駁回。
二、抗告意旨略以：(一)就舉發通知單第一Ａ0000000、Ａ00000000、
    Ａ00000000、000000000、000000000、Ａ0000
    0000、000000000號共七件，原告發處分未送達本人，臺北市交通
    事件裁決所即於九十一年七月三十一日以北市裁四字第０九一四０六０七０００
    號書函及附件違規查詢表就前開七件違規案件以高額處罰，於陳請臺北市交通事
    件裁決所依低額裁罰，並於九十一年八月二十三日就前違規查詢表其中九件違規
    ，繳納罰款，惟臺北市交通事件裁決所並未審酌仍於九十一年八月二十八日以高
    額裁罰，而生爭議。(二)另罰單號碼Ａ三Ｋ０００二一五號，業經本人於九十一年
    八月二十三繳納罰鍰，依法提出聲明異議。今既已查明領車人為莊蕙合，自應對
    其處罰，爰提起抗告云云，並提出繳納收據影本為證。
三、按汽車違反道路交通管理事件有下列情形之一，當場不能或不宜攔截製單舉發者
    ，得逕行舉發之：三、違規停車而駕駛人不在場。四、不服指揮稽查逃逸或聞消
    防車、救護車、警備車、工程救險車之警號不立即避讓者。五、以科學儀器取得
    違規證據資料，足資認定其違規事實者；逕行舉發違反道路交通管理事件，經汽
    車所有人依通知單上之應到案日期前到案，並告知違規駕駛人姓名、身分證統一
    編號及住址者，處罰機關應即另行通知違規駕駛人到案依法處理；逾應到案日期
    者，處罰機關應依本條例第八十五條第三項規定處罰該汽車所有人，違反道路交
    通管理事件統一裁罰標準及處理細則第二十三條第一項及第二十四條分別定有明
    文。次按，汽車駕駛人，行車速度超過規定之最高時速者，處新臺幣一千二百元
    以上二千四百元以下罰鍰；汽車駕駛人，在道路收費停車處所停車，不依規定繳
    費者，處新臺幣六百元以上一千二百元以下罰鍰；汽車不依限期參加定期檢驗或
    臨時檢驗者，處汽車所有人新臺幣九百元以上一千八百元以下罰鍰，道路交通管
    理處罰條例第四十條第一項、第五十六條第一項第十一款、第十七條亦分別定有
    明文。
四、本院查：原處分機關以抗告人即受處分人甲○○分別於九十年九月二十六日、八
    十九年十月十九日、八月三十一日、二月二日、一月三十日、八十八年十二月二
    十日、一月四日有在道路收費停車處所停車不依規定繳費、超速二十公里以上、
    超速二十公里以上、在設有計費器停車位停車不繳費、在設有計費器停車位停車
    不繳費、超速二十公里以下及汽車不一限期參加定期檢驗或臨時檢驗等之違規事
    實，且抗告人已逾越應到案期限，各裁處新臺幣一千二百元、二千四百元、二千
    四百元、一千二百元、一千二百元、二千一百元、一千八百元等情，有原處分機
    關聲明異議案件移送書、臺北市交通事件裁決所九十一年八月二十九日北市裁四
    字第０九一四一八四六一００號函暨所附原處分機關九十一年八月二十八日北市
    裁三字第二二－一Ａ0000000、二二－Ａ00000000、二二－Ａ0
    0000000、00－000000000、00－000000000、二
    二－Ａ00000000、00－000000000號裁決書影本七紙在卷可
    稽（見原審卷第二頁、第十一頁至第十九頁）。惟查，依原處分機關九十一年七
    月三十日北市裁四字第０九一四０六０七０００號函所檢附之電腦違規查詢報表
    所示（見原審卷第十一頁、第十二頁），除上開二二－Ａ00000000號裁
    決書（違規事實：行車超速二十公里以下）之舉發情形係記載未知外，其餘均係
    逕行舉發，然經遍查全卷，僅有其中抗告人所有之ＥＤ─八０四二車號自用小客
    車於八十八年一月四日因不依限期參加定期檢驗或臨時檢驗之舉發違反道路交通
    管理事件通知單在卷足佐（見原審卷第八頁），其餘通知單均付諸闕如，且亦查
    無前開七張通知單業已送達予抗告人之回執資料附卷可憑，則抗告人所稱：原告
    發處分未送達抗告人等語，尚非無據，惟抗告人是否收受該等通知書事涉抗告人
    是否知悉應到案日期而到案申訴並告知違規駕駛人姓名、身分證統一編號、住址
    等事項及原處分機關得否依違反道路交通管理事件統一裁罰標準表之規定裁處最
    高罰鍰金額，自有查明之必要，則原審就此部分並未具體查明，即遽予裁定駁回
    抗告人之異議，尚嫌率斷。受處分人抗告意旨指摘及此，為有理由，自應由本院
    將原審上開裁定撤銷，發回原審法院更為處理，以資適法。至抗告意旨所指Ａ三
    Ｋ０００二一五號號罰單部分（違規停車遭拖吊舉發），因原處分機關對此部分
    違規並未裁決，本院無從審究，附此敘明。
五、據上論斷，應依道路交通案件處理辦法第二十六條、刑事訴訟法第四百十三條前
    段，裁定如主文。
中      華      民      國   　九十一   　年　　十二　　月　　三十一    日
                              臺灣高等法院交通法庭
                                  審判長法  官  葉  騰  瑞
                                        法  官  莊  明  彰
                                        法  官  黃  國  忠
右正本證明與原本無異。
不得再抗告。
                                        書記官  劉  貞  達
中      華      民      國     九十一     年    十二    月    三十一    日
